【裁判字號】    98,易,131
【裁判日期】    980305
【裁判案由】    違反毒品危害防制條例
【裁判全文】
臺灣彰化地方法院刑事判決               98年度易字第131號
公  訴  人  臺灣彰化地方法院檢察署檢察官
被      告  甲○○
                    號
上列被告因違反毒品危害防制條例案件，經檢察官提起公訴（97
年度毒偵字第4527號），本院判決如下：
    主  文
甲○○施用第二級毒品，累犯，處有期徒刑肆月，如易科罰金，
以新台幣壹仟元折算壹日。
    犯罪事實
一、甲○○曾因違反肅清煙毒條例案件，於民國83年1 月27日經
    本院以82年度訴字第2124號判決判處有期徒刑3 年、3 月，
    定應執行刑為有期徒刑3 年1 月在案。又因違反肅清煙毒條
    例案件，於83年10月3 日經本院以83年度訴字第961 號判決
    判處有期徒刑3 年2 月、6 月，定應執行刑為有期徒刑3 年
    4 月確定。前開二罪並經裁定定應執行刑為有期徒刑6 年8
    月在案，嗣於85年5 月30日縮短刑期假釋出監，然於假釋期
    間又因違反肅清煙毒條例案件，於86年5 月7 日經本院以85
    年度訴字第1039號、86年度訴字第43號、86年度易字第533
    號判決判處有期徒刑3 年5 月、7 月，定應執行刑為有期徒
    刑3 年7 月確定在案。又因違反肅清煙毒條例、違反槍砲彈
    藥刀械管制條例、贓物等案件，於87年4 月23日經本院以87
    年度訴字第112 號判決判處有期徒刑3 年6 月、8 月、3 月
    、6 月、10月，定應執行刑為有期徒刑5 年6 月在案。第三
    、四罪並與第一、二罪假釋經撤銷應執行殘刑有期徒刑4 年
    2 月3 日接續執行，於94年7 月27日縮短刑期假釋出監，後
    因中華民國96年罪犯減刑條例於96年7 月16日執行，於97年
    4 月14日經本院以96年度聲減字第4136號裁定及於97年3 月
    31日經臺灣高等法院臺中分院以97年度抗字第250 號裁定分
    別減刑並定應執行刑為有期徒刑3 年、1 年9 月又15日及2
    年8 月，後因假釋前已執行之刑期逾減刑後應執行刑期而免
    予執行，而以96年7 月16日中華民國96年罪犯減刑條例施行
    日視為執行完畢之日（起訴書誤載為97年6 月26日執行完畢
    ）。其前因施用毒品案件，經本院裁定送觀察、勒戒後，認
    有繼續施用毒品之傾向，復經裁定令入戒治處所施以強制戒
    治，於97年8 月20日強制戒治期滿執行完畢釋放，而經臺灣
    彰化地方法院檢察署檢察官以97年度戒毒偵字第364 、365
    號為不起訴處分確定。詎其仍不知悔改，復於前揭強制戒治
    完畢釋放後5 年內，復基於施用第二級毒品之犯意，於97年
    10月28日，在彰化縣永靖鄉○○村○○路○ 段121 巷24號住
    處，以將甲基安非他命置於玻璃球管內，再以火燒烤吸食所
    產生煙霧之方式，施用第二級毒品甲基安非他命1 次。嗣於
    97年10月29日下午6 時50分許，經警得其同意採集其尿液送
    驗結果，呈安非他命及甲基安非他命陽性反應，始查知上情
    。
二、案經彰化縣警察局員林分局報告臺灣彰化地方法院檢察署檢
    察官偵查起訴。
    理  由
一、上揭犯罪事實，業據被告甲○○於本院審理時坦承不諱，且
    被告於97年10月29日下午6 時50分許，經警得其同意採集其
    尿液送驗，結果呈安非他命及甲基安非他命陽性反應，此有
    彰化縣警察局員林分局委託檢驗尿液代號與真實姓名對照認
    證單、接受尿液採樣同意書及詮昕科技股份有限公司97年11
    月14日所出具之濫用藥物尿液檢驗報告各1 紙附卷可稽，應
    認被告之自白應與事實相符，洵堪採信。
二、按犯毒品危害防制條例第10條施用第1 、2 級毒品之罪者，
    檢察官應先聲請法院裁定將被告令送勒戒處所觀察、勒戒，
    經觀察、勒戒後，認無繼續施用毒品傾向者，應即釋放，並
    為不起訴之處分或不付審理之裁定；認有繼續施用毒品傾向
    者，應由檢察官聲請法院裁定令入戒治處所施以強制戒治，
    且經觀察、勒戒或強制戒治執行完畢釋放後，5 年內再犯第
    10條之罪，檢察官應依一般刑事訴訟程式予以起訴論罪科刑
    ，此觀諸毒品危害防制條例第20條第1 項、第2 項、第23條
    第2 項前段規定自明。經查，本案被告前因施用毒品案件，
    經本院裁定送觀察、勒戒後，認有繼續施用毒品之傾向，復
    經裁定令入戒治處所施以強制戒治，於97年8 月20日強制戒
    治期滿執行完畢釋放，而經臺灣彰化地方法院檢察署檢察官
    以97年度戒毒偵字第364 、365 號為不起訴處分確定一節，
    有臺灣高等法院被告前案紀錄表存卷可參，其於前開強制戒
    治執行完畢釋放後5 年內，再犯本件毒品危害防制條例第10
    條之罪，事證明確，被告犯行洵堪認定，應依法論科。
三、再按甲基安非他命為毒品危害防制條例第2 條第2 項第2 款
    所規定之第二級毒品，被告施用甲基安非他命之行為，核係
    犯毒品危害防制條例第10條第2 項施用第二級毒品罪。被告
    為供施用而持有該毒品之低度行為，應為施用之高度行為所
    吸收，不另論罪。第查，被告曾因違反肅清煙毒條例案件，
    於83年1 月27日經本院以82年度訴字第2124號判決判處有期
    徒刑3 年、3 月，定應執行刑為有期徒刑3 年1 月在案。又
    因違反肅清煙毒條例案件，於83年10月3 日經本院以83年度
    訴字第961 號判決判處有期徒刑3 年2 月、6 月，定應執行
    刑為有期徒刑3 年4 月確定。前開二罪並經裁定定應執行刑
    為有期徒刑6 年8 月在案，嗣於85年5 月30日縮短刑期假釋
    出監，然於假釋期間又因違反肅清煙毒條例案件，於86年5
    月7 日經本院以85年度訴字第1039號、86年度訴字第43號、
    86年度易字第533 號判決判處有期徒刑3 年5 月、7 月，定
    應執行刑為有期徒刑3 年7 月確定在案。又因違反肅清煙毒
    條例、違反槍砲彈藥刀械管制條例、贓物等案件，於87年4
    月23日經本院以87年度訴字第112 號判決判處有期徒刑3 年
    6 月、8 月、3 月、6 月、10月，定應執行刑為有期徒刑5
    年6 月在案。第三、四罪並與第一、二罪假釋經撤銷應執行
    殘刑有期徒刑4 年2 月3 日接續執行，於94年7 月27日縮短
    刑期假釋出監，後因中華民國96年罪犯減刑條例於96年7 月
    16日執行，於97年4 月14日經本院以96年度聲減字第4136號
    裁定及於97年3 月31日經臺灣高等法院臺中分院以97年度抗
    字第250 號裁定分別減刑並定應執行刑為有期徒刑3 年、1
    年9 月又15日及2 年8 月，後因假釋前已執行之刑期逾減刑
    後應執行刑期而免予執行，而以96年7 月16日中華民國96年
    罪犯減刑條例施行日視為執行完畢之日（最高法院97年度台
    非字第569 號判決意旨參照），有臺灣高等法院被告前案紀
    錄表1 紙在卷可按，被告於受有期徒刑執行完畢後5 年內又
    故意再犯本案之罪，為累犯，應依刑法第47條第1 項規定，
    加重其刑。爰審酌被告曾因施用毒品經送觀察、勒戒及強制
    戒治，仍未知警惕，再犯本案之罪，足見其雖經觀察、勒戒
    及強制戒治治療程序，仍未徹底戒除惡習遠離毒害，顯未能
    善體國家設置觀察、勒戒及戒治機構機構，協助毒品施用者
    戒除毒害之良法美意，惟念及施用毒品本質上係戕害自身健
    康之行為，尚未嚴重破壞社會秩序或侵害他人權益，暨其犯
    罪之動機、目的、所生危害及犯罪後坦承犯行，犯後態度良
    好等一切情狀，量處如主文所示之刑，並諭知易科罰金之折
    算標準，以示懲儆。
據上論斷，應依刑事訴訟法第299 條第1 項前段，毒品危害防制
條例第10條第2 項，刑法第11條前段、第47條第1 項、第41 條
第1 項，判決如主文。
本案經檢察官蔡明達到庭執行職務。
中    華    民    國    98    年    3     月    5     日
                  刑事第四庭  法  官  游秀雯
以上正本證明與原本無異。
如不服本判決應於收受判決後10日內向本院提出上訴書狀，並應
敘述具體理由。其未敘述上訴理由者，應於上訴期間屆滿後20日
內向本院補提理由書 (均須按他造當事人之人數附繕本)「 切勿
逕送上級法院」。
中    華    民    國    98    年    3     月    5     日
                              書記官  謝志鑫
附錄本案論罪科刑法條全文：
毒品危害防制條例第10條
施用第一級毒品者，處 6 月以上 5 年以下有期徒刑。
施用第二級毒品者，處 3 年以下有期徒刑。


司法院資訊處製作；財團法人民間司法改革基金會備份。
